【裁判字號】    88,交上訴,913
【裁判日期】    890223
【裁判案由】    過失致死
【裁判全文】
臺灣高等法院臺南分院刑事判決            八十八年度交上訴字第九一三號    Ｇ
      上  訴  人
      即  被  告  甲  ○  ○
右上訴人因過失致死案件，不服臺灣雲林地方法院八十八年度交訴字第一二號中華民
國八十八年四月卅日第一審判決（起訴案號：臺灣雲林地方法院檢察署八十八年度偵
字第七四○號），提起上訴，本院判決如左：
      主      文
上訴駁回。
甲○○緩刑年。
      事      實
一、甲○○考領有普通小型車駕駛執照，並無職業大貨車駕駛執照，其係車號ＧＲ─
    四五一號營業用大貨車之所有人，該大貨車靠行登記在利春交通有限公司名下，
    平日以駕駛該大貨車，為位於高雄縣岡山鎮之東升紙廠從事貨物運送等工作，以
    駕車為其反覆執行之事務，係從事業務之人。民國八十七年十二月三十日九時二
    十分許，甲○○駕駛上開營業用大貨車，沿雲林縣褒忠鄉往同縣東勢鄉由東向西
    方向行駛，行經雲林縣東勢鄉月眉村雲一五八線公路與媽埔路、月眉路有閃光號
    誌之十字交叉路口，原應注意車前狀況，減速慢行，且依當時天候為晴天，有日
    間自然光，乾燥之柏油路面，無缺陷，無障礙物，視距良好等客觀環境判斷，亦
    無不能注意之情事。詎甲○○竟疏未注意車前狀況，減速慢行謹慎為之，仍貿然
    以時速約六十餘公里之速度行駛。適有疏未注意支線道應讓幹線道先行之張世文
    騎乘車號ＴＧＡ─八六七號之輕型機車，由南往北方向，欲由媽埔路之支線道穿
    越雲一五八線公路之幹線道以進入月眉路時，未讓幹線道之徐建明大貨車先行即
    穿越，使徐建明見狀已煞閃不及，撞及張世文致人車倒地，造成張世文受有頭部
    外傷、顱內出血等傷害，經附近居民通知救護車送醫急救，仍延至八十八年一月
    四日下午四時許，不治死亡。
二、案經臺灣雲林地方法院檢察署檢察官相驗後自動檢舉偵查起訴。
      理      由
一、訊之上訴人即被告甲○○，對於其無職業大貨車駕駛執照，平日以駕駛該大貨車
    為東升紙廠運送貨物，於右揭時地不慎肇事，造成被害人張世文死亡等情不諱，
    並有道路交通事故調查報告表、現場圖、及照片十紙可佐。而被害人張世文確因
    本件車禍死亡，亦經台灣雲林地方法院檢察署檢察官督同檢驗員相驗屬實，並製
    有驗斷書、相驗屍體證明書、及勘驗筆錄附卷可稽。按汽車行駛至交叉路口，其
    行進應遵守燈光號誌；又汽車行駛時，駕駛人應注意車前狀況，並隨時採取必要
    之安全措施。道路交通安全規則第一百零二條第一項第一款、第九十四條第三項
    分別定有明文。本件被告駕車時，自應注意上開規定，謹慎為之，俾利行車之安
    全，亦即被告僅稍加注意，即能避免事故之發生，且客觀上並無不能注意之情事
    ，竟疏未注意上開規定，肇致本件事故，其行為顯有過失，又本件車禍，經送請
    台灣省嘉雲區車輛行車事故鑑定委員會、台灣省車輛行車事故鑑定委員會鑑定結
    果，亦均同此認定，有各該委員會八十八年八月廿日嘉鑑字第八八六五八號鑑定
    意見書、八十九年一月四日府覆議字第八八一四一二號函等附卷可稽，至被害人
    張世文雖因支線道未讓幹線道先行，以致肇事，而因有過失責任，然仍不得因之
    解免被告之過失責任。被告上開之過失行為與被害人張世文之死亡結果間，有相
    當因果關係，本件事證明確，被告過失犯行洵堪認定。
二、按被告平日駕駛大貨車，為東升紙廠運送貨物等工作，以駕車為其反覆執行之事
    務，係從事業務之人。是核被告所為，係犯刑法第二百七十六條第二項之業務過
    失致死罪行。被告僅考領有普通小型車駕駛執照，並無職業大貨車駕駛執照，竟
    駕駛營業大貨車肇事，造成被害人張世文死亡，依道路交通管理處罰條例第八十
    六條第一項之規定，應加重其刑。原審法院判決適用道路交通管理處罰條例第八
    十六條第一項，刑法第二百七十六條第二項，罰金罰鍰提高標準條例第一條前段
    之規定，並審酌被告並無前科紀錄，其因一時疏失，致被害人張世文死亡，犯罪
    後賠償強制責任險金額等計新台幣一百四十萬元，並參酌被害人為支線道未讓幹
    線道先行，未注意車前狀況與有過失，及被告犯罪後坦承犯行，態度尚佳等一切
    情狀，量處有期徒刑拾月。原審判決認事用法均無不合，量刑亦稱妥適，被告上
    訴意旨謂量刑過重，指摘原判決不當，並無可取，為無理由，應予駁回。惟查被
    告素行良好，前此未曾受有期徒刑以上刑之宣告，有本院被告全國前案紀錄表可
    稽，又其事後已坦承肇事犯行，深具悔意，且已賠償新台幣一百四十萬元，並具
    誠意與告訴人和解，僅因未能一次以現金給付告訴人要求之款項，以致未能和解
    ，足見被告經此刑之宣告後，應知警惕，而無再犯之虞，本院因認暫不執行其刑
    為適當，併予以宣告緩刑參年，以勵自新。
據上論結，應依刑事訴訟法第三百六十八條、刑法第七十四條第一款判決如主文。
本案經檢察官李傳來到庭執行職務。
中    華    民    國      八十九      年      二      月      二十三    日
                                  臺灣高等法院臺南分院刑事第四庭
                                      審判長法官  陳    義    仲
                法官  徐    財    福
                                            法官  宋    明    蒼
右正本證明與原本無異。
如不服本判決，應於判決送達後十日內向本院提出上訴狀，其未敘述理由者並應於提
出上訴狀後十日內向本院補提理由書（應附繕本)。
                                      法院書記官  余    素    美
中    華    民    國      八十九      年      二      月      二十四    日
附錄本案論罪科刑法條全文：
刑法第二百七十六條：因過失致人於死者，處二年以下有期徒刑、拘役或二千元以下
                    金。
                    從事業務之人，因業務上之過失犯前項之罪者，處五年以下有
                    期徒刑或拘役，得併科三千元以下罰金。


司法院資訊處製作；財團法人民間司法改革基金會備份。
